【裁判字號】    89,易,285
【裁判日期】    890427
【裁判案由】    臺灣地區與大陸地區人民關係條例
【裁判全文】
台灣彰化地方法院刑事判決                          八十九年度易字第二八五號
    公  訴  人  臺灣彰化地方法院檢察署檢察官
    被      告  甲○○○
右列被告因違反臺灣地區與大陸地區人民關係條例等案件，經檢察官提起公訴 (八十
九年度偵字第四三二號），本院判決如左︰
    主    文
甲○○○違反不得僱用大陸地區人民在台灣地區從事未經許可之工作之規定，處拘役
參拾日，如易科罰金，以參佰元折算壹日，緩刑貳年。
    事    實
一、甲○○○明知葉耀忠是大陸地區人民，係未經依法申請許可偷渡入境台灣地區，
    觸犯國家安全法之犯人，竟仍於民國（下同）八十八年十二月二十八日起，未經
    依法申請許可，予以僱用，在其所經營位於彰化縣彰化市○○路二八五號虹昌實
    業社，從事打雜工之工作，薪資每日新台幣五百元，並提供膳宿，給予非法藏匿
    。迨至同年十二月三十日下午七時許，在上址，為警當場查獲。
二、案經彰化縣警察局彰化分局報請臺灣彰化地方法院檢察署檢察官偵查起訴。
    理    由
一、訊據據被告甲○○○固坦承僱用大陸地區人民葉耀忠，並提供住宿一情不諱，但
    矢口否認有右揭之犯行，辯稱：伊僅知葉耀忠係來台依親，但不知渠係大陸偷渡
    客云云。惟查：葉耀忠於警訊時供稱係自大陸地區偷渡進入臺灣地區打工，及上
    岸後坐計程車到彰化縣後火車站附近下車，再走到虹昌實業公司應徵等語。又被
    告既自承知悉葉耀忠係自大陸來台依親，然卻在葉耀忠無法提供合法入台之相關
    證明下，未經主管機關之許可即加以僱用之並提供膳宿予之藏匿，渠主觀上實難
    謂其不知葉耀忠係屬身分不明之大陸偷渡客。此外復有彰化縣警察局彰化分局現
    場臨檢紀錄表，彰化縣警察局查獲偷渡入出境案件資料表及營業稅繳款書影本各
    一份等在卷可佐，被告非法僱用大陸地區人民及藏匿人犯之犯行堪予認定，應依
    法論科。
三、被告僱用大陸地區人民，在台灣地區從事未經許可之工作，核其所為係違反台灣
    地區與大陸地區人民關係條例第十五條第四款之規定，應依同法第八十三條第一
    項之規定論處；又被告藏匿犯人，係另犯刑法第一百六十四條第一項藏匿人犯罪
    。被告所犯上開二罪，有方法結果之牽連關係，為牽連犯，應從一重之台灣地區
    與大陸地區人民關係條例第八十三條第一項之規定處斷。爰審酌被告犯罪之動機
    、目的、僅僱用一人，所生危害非鉅及犯罪後之態度等一切情狀，量處如主文所
    示之刑，並諭知易科罰金之折算標準，以示懲儆。末查被告前未曾受有期徒刑以
    上刑之宣告，此有臺灣高等法院被告全國前案紀錄表一紙在卷可稽，其經此教訓
    ，應知警惕而無再犯之虞，所宣告之刑，認以暫不執行為適當，併宣告緩刑二年
    ，以勵自新。
據上論斷，應依刑事訴訟法第二百九十九條第一項前段、台灣地區與大陸地區人民關
係條例第八十三條第一項、刑法第十一條前段、第一百六十四條第一項、第五十五條
、第四十一條、第七十四條第一款，罰金罰鍰提高標準條例第一條、第二條，判決如
主文。
本案經檢察官陳德芳到庭執行職務。
中    華    民    國    八十九      年       四       月    二十七      日
                                臺灣彰化地方法院刑事第二庭
                          法      官  康  弼  周
如不服本判決，應於判決送達後十日內向本院提出上訴狀( 須附繕本 )。


司法院資訊處製作；財團法人民間司法改革基金會備份。
